Minutes et répertoires du notaire Damien Louis DUPONT, 15 décembre 1739 - 2 juillet 1766 (étude XXIV)
Archives nationales
- Minutes de Damien Louis DUPONT, 16 décembre 1739 - septembre 1768; MC/ET/XXIV/677 - MC/ET/XXIV/993
  - Minutes. 1765, mai - juin, mai - juin 1765; MC/ET/XXIV/798
    - LE ROUX (François Alexandre) marchand de vins demeurant rue des juifs. § Contrat de mariage entre François Alexandre LE ROUX et Anne BOURDIN, 19 juin 1765; MC/ET/XXIV/798
      contrat de mariage; Le Roux, François Alexandre
    - MOUSTIER (Marie Madeleine) cuisinière chez M. Charvet, maître orferie maître de l'Abbe Sec y demeurant § Contrat de mariage entre Marie Madeleine MOUSTIER et Antoine MONGEAT, camp/n/ serrurier., 22 juin 1765; MC/ET/XXIV/798
      contrat de mariage; Moustier, Marie Madeleine
    - CHARVET (Claude Antoine) maître orfèvre, demeurant rue de l'Arbre sec § Signature de. .. au contrat de mariage de sa cuisinière Marie Madeleine MOUSTIER avec Antoine MONGEAT., 22 juin 1765; MC/ET/XXIV/798
      contrat de mariage; Charvet, Claude Antoine
    - MONGEAT (Antoine) camp/n/ serrurier demeurant rue des Billettes § Contrat de mariage entre. .. et Marie-Madeleine MOUSTIER, cuisinière chez M. Charvet, maître orfèvre., 22 juin 1765; MC/ET/XXIV/798
      contrat de mariage; Mongeat, Antoine
    - SERRURIER compagnon MONGEAT (Antoine) demeurant rue des Billettes § Contrat de mariage avec Marie-Madeleine MOUSTIER., 22 juin 1765; MC/ET/XXIV/798
    - Charvet (Claude, Antoine), maître orfèvre, demeurant rue de l'Arbre Sec § Signature à un contrat de mariage, 22 juin 1765; MC/ET/XXIV/798
      contrat de mariage; Charvet, Claude, Antoine
  - Minutes. 1765, juillet - août, juillet - août 1765; MC/ET/XXIV/799
    - Création d'une société pour la fabrication, vente et débit de cristaux de Bohème, entre Jean-Jacques Helzel, demeurant en Bohème et François Hienrich, demeurant à Saint-Cloud, 19 juillet 1765; MC/ET/XXIV/799
      Actes signalés par le personnel du Minutier central des notaires de Paris, 2003-2012 (base de données migrée: voir contexte dans le Plan d’orientation général - Notaires de Paris, guides thématiques du Minutier).
      acte de société; Saint-Cloud (Hauts-de-Seine); Helzel, Jean-Jacques; Hienrich, François
    - TESTAMENT OLOGRAPHE § Dépôt du TESTAMENT OLOGRAPHE de Louise Marie BONIE, fille majeure demeurant rue du Cherche Midi, 26 juillet 1765; MC/ET/XXIV/799
      testament; Bonie, Louise Marie
    - CANET (Marie Marthe) demeurant rue Saint Honoré § Inventaire à la requête de Marie Marthe CANET après le décès de Remy PEVERIÉ, maître tourneur, son mari, 7 août 1765; MC/ET/XXIV/799; 6 fol.
      inventaire; Canet, Marie Marthe
    - TOURNEUR maître PEVERIÉ (Remy) demeurant rue Saint - Honoré § Inventaire après son décès. 6 fol. Inventaire des outils et marchandises., 7 août 1765; MC/ET/XXIV/799
      inventaire; Peverié, Remy
    - PEVERIÉ (Rémy) maître tourneur, demeurant rue Saint-Honoré § Inventaire après le décès de .. à la requête de Marie Marthe CANET, sa veuve, et de Louis PEVERIÉ, ancien maître tourneur, son frère.; Inventaire des outils et marchandises dudit métier., 7 août 1765; MC/ET/XXIV/799; 6 fol.
      inventaire; Peverié, Rémy
    - PEVERIÉ (Louis) ancien maître tourneur, demeurant rue de l'Etang à Versailles § Inventaire à la requête de Louis PEVERIÉ après le décès de Remy PEVERIÉ, son frère, maître tourneur., 7 août 1765; MC/ET/XXIV/799; fol. 6
      inventaire; Peverié, Louis
    - BIGOT (Marie Gillette) veuve de Bon, Joseph Antoine COLLET, avocat et procureur au Parlement, demeurant rue des Bernardins. § Contrat de mariage entre Marie Gillette BIGOT et Edme Louis GIRAULD, procureur au Parlement et acquéreur de l'office du défunt., 19 août 1765; MC/ET/XXIV/799
      contrat de mariage; Bigot, Marie Gillette
    - GIRAULD (Edme, Louis) procureur au Parlement, demeurant rue Notre-Dame § Contrat de mariage entre Edme, Louis GIRAULD et Marie Gillette BIGOT, veuve de Bon, Joseph, Antoine COLLET, avocat et procureur au Parlement., 19 août 1765; MC/ET/XXIV/799
      contrat de mariage; Girauld, Edme, Louis
  - Minutes. 1765, septembre - décembre, septembre - décembre 1765; MC/ET/XXIV/800
    - ADAM (Nicolas-Sébastien) Sculpteur ord./re/ du roi en son Académie royale § Signature par. .. et par Christine Therèze LENOIR, sa femme, au contrat de mariage de leur belle-soeur et soeur Barbe LENOIR avec Augustin LENIEPS, négociant., 8 novembre 1745; MC/ET/XXIV/800
      contrat de mariage; Adam, Nicolas-Sébastien
    - BOUÏLLETTE (Marie Charlotte) fille mineure demeurant faubourg de la Conférence, à Chaillot § Contrat de mariage entre Marie Charlotte BOUÏLLETTE et Jacques Laurent GRANDFILS, maître menuisier., 3 septembre 1765; MC/ET/XXIV/800
      contrat de mariage; Bouïllette, Marie Charlotte
    - MENUISIER maître GRANDFILS (Jacques Laurent) demeurant rue de la Cordonnerie § Contrat de mariage avec Marie Charlotte BOUÏLLETTE., 3 septembre 1765; MC/ET/XXIV/800
      contrat de mariage; Grandfils, Jacques Laurent
    - GRANDFILS (Jacques Laurent) maître menuisier demeurant rue de la Cordonnerie § Contrat de mariage entre. .. et Marie Charlotte BOUÏLLETTE, fille mineure., 3 septembre 1765; MC/ET/XXIV/800
    - LA BARTHE (Blaise) maître tailleur d'habits, demeurant rue de la Mortellerie + § Inventaire après le décès de Blaise LA BARTHE à la req/te/ de Françoise MOLÉON, sa veuve, en son nom et comme tutrice de leurs 5 enfants mineurs 4 fol., 6 septembre 1765; MC/ET/XXIV/800
      inventaire; La Barthe, Blaise
    - MOLÉON (Françoise) demeurant rue de la Mortellerie § Inventaire à la requête de Françoise MOLÉON après le décès de Blaise LABARTHE, maître tailleur d'habits, son mari, en son nom et comme tutrice de leurs 5 enfants mineurs., 6 septembre 1765; MC/ET/XXIV/800; 4 fol.
      inventaire; Moléon, Françoise
    - POINT (Antoine) demeurant rue Saint-Thomas-du-Louvre § Contrat de mariage entre Antoine POINT et Agnès Renée TABOURREUR., 11 septembre 1765; MC/ET/XXIV/800
      contrat de mariage; Point, Antoine
    - TABOURREUR (Agnès Renée) demeurant rue Saint-Thomas-du-Louvre § Contrat de mariage entre Agnès Renée TABOURREUR et Antoine POINT., 11 septembre 1765; MC/ET/XXIV/800
      contrat de mariage; Tabourreur, Agnès Renée
    - LINGÈRE maîtresse LOIR (Marie Louise) demeurant rue Transnonain § Dépôt du testament de marie Louise LOIR, 20 septembre 1765; MC/ET/XXIV/800
      testament; Loir, Marie Louise
    - DANIEL (François) valet de chambre tapissier du maréchal de Biron et RACOUET (Marguerite), sa femme. demeurant rue de Varenne - § Inventaire après le décès de. .. et de. .., à la requête de Charles François RACOUET, en sa qualité de tuteur de ses trois nièces, filles mineures des défunts., 20 septembre 1765; MC/ET/XXIV/800; 2 fol.
      inventaire; Daniel, François
    - RACOUET (Charles François) loueur de carrosses, demeurant rue d'Argenteuil § Inventaire à la requête de Charles François RACOUET après les décès de François DANIEL et Marguerite RACOUET, sa femme, en sa qualité de tuteur des 3 filles mineures des défunts., 20 septembre 1765; MC/ET/XXIV/800; 2 fol
      inventaire; Racouet, Charles François
    - LOIR (Marie Louise) maîtresse lingère, demeurant rue Transnonain § Dépôt du testament de Marie Louise LOIR, 20 septembre 1765; MC/ET/XXIV/800
    - HENRY (Catherine Angelique) fille majeure demeurant rue des Déchargeurs § Contrat de mariage entre Catherine Angelique HENRY et Georges Antoine KLEIN, dit PETIT, tailleur d'habits., 21 septembre 1765; MC/ET/XXIV/800
      contrat de mariage; Henry, Catherine Angelique
    - KLEIN, dit PETIT (Georges Antoine) tailleur d'habits demeurant rue Saint Martin, veuf avec 1 enfant de Marie Louise MORLET § Contrat de mariage entre Georges Antoine KLEIN, dit PETIT et Catherine Angélique HENRY., 21 septembre 1765; MC/ET/XXIV/800
      contrat de mariage; Klein, dit Petit, Georges Antoine
    - LOIR (Jeanne) fille majeure, lingère demeurant rue Transnonain § Dépôt du testament de Jeanne LOIR, 23 septembre 1765; MC/ET/XXIV/800
      testament; Loir, Jeanne
    - BEAUGRAND (Jeanne Catherine) veuve de Josué SCHIKER, caporal dans la Comté de Reding, demeurant à la caserne de Rueil. § Contrat de mariage entre Jeanne Catherine BEAUGRAND et Jean SCHALLER, garde suisse du roi., 2 octobre 1765; MC/ET/XXIV/800
      contrat de mariage; Beaugrand, Jeanne Catherine
    - SCHALLER (Jean) Suisse des Gardes du roi dans la compagnie de M. de Reynold, demeurant à la caserne de Rueil; § Contrat de mariage entre Jean SCHALLER et Jeanne Catherine BEAUGRAND, veuve de Jorué SCHIKER., 2 octobre 1765; MC/ET/XXIV/800
      contrat de mariage; Schaller, Jean
    - DUBOIS (Julien) garçon tailleur demeurant rue Saint-Honoré § Contrat de mariage entre Julien DUBOIS et Marie Madeleine VERNI, fille mineure., 4 octobre 1765; MC/ET/XXIV/800
      contrat de mariage; Dubois, Julien
    - VERNI (Marie Madeleine) fille mineure demeurant Pont-au-Change § Contrat de mariage entre Marie Madeleine VERNI et Julien DUBOIS, garçon tailleur., 4 octobre 1765; MC/ET/XXIV/800
      contrat de mariage; Verni, Marie Madeleine
    - DANGOISSE (Marie Louise) fille majeure demeurant rue de la Calandre § Contrat de mariage entre Marie Louise DANGOISSE et Nicolas Pierre François GRENIER, comp/n/ orfèvre bijoutier, 10 octobre 1765; MC/ET/XXIV/800
      contrat de mariage; Dangoisse, Marie Louise
    - Grénier (Nicolas Pierre François), orfèvre bijoutier compagnon, demeurant rue de la Calendre § Contrat de mariage avec Marie Louise Dangoisse., 10 octobre 1765; MC/ET/XXIV/800
      contrat de mariage; Grénier, Nicolas Pierre François
    - GRENIER (Nicolas, Pierre François) Comp/n/ orfèvre-bijoutier, demeurant rue de la Calendre Veuf sans enfant de Marie Henriette CELLIÉ. § Contrat de mariage entre. .. et Marie Louise DANGOISSE, majeure de 25 ans., 10 octobre 1765; MC/ET/XXIV/800
      contrat de mariage; Grenier, Nicolas, Pierre François
    - MURET (Gabrielle Michelle) mineure de 22 ans demeurant rue de Nevers. § Contrat de mariage entre Gabrielle Michelle MURET et Pierre Christophe SAUVAGE, maître rôtisseur traiteur., 11 octobre 1765; MC/ET/XXIV/800
      contrat de mariage; Muret, Gabrielle Michelle
    - SAUVAGE (Pierre Christophe) maître rôtisseur traiteur demeurant rue Sainte-Marguerite Veuf sans enfant de Marie Elizabeth CHEVALIER § Contrat de mariage entre Pierre Christophe SAUVAGE et Gabrielle Michelle MURET, mineure de 22 ans., 11 octobre 1765; MC/ET/XXIV/800
      contrat de mariage; Sauvage, Pierre Christophe
    - BAUDEMENT (Hyacinthe) Tablettier, mineur demeurant rue de la Tâcherie § Contrat de mariage entre Hyacinthe BAUDEMENT et Marie Catherine GILLES, dite CARDIN, fille majeure., 15 octobre 1765; MC/ET/XXIV/800
      contrat de mariage; Baudement, Hyacinthe
    - TABLETTIER maître LAJOURNELEY (Jacques) § Contrat de mariage de sa belle-soeur, Marie Catherine GILLES, dite CARDIN, avec Hyacinthe BAUDEMENT, tabletier, 15 octobre 1765; MC/ET/XXIV/800
      contrat de mariage; Lajourneley, Jacques
    - TABLETTIER BAUDEMENT (Hyacinthe) demeurant rue de la Tâcherie § Contrat de mariage avec Marie Catherine GILLES, dite CARDIN., 15 octobre 1765; MC/ET/XXIV/800
    - LA JOURNELEY (Jacques) maître tablettier § Signature par Jacques LA JOURNELEY et par Anne Gabrielle GILLES, dite CARDIN, sa femme, au contrat de mariage de leur belle-soeur et soeur Marie Catherine GILLES, dite CARDIN, avec Hyacinthe BAUDEMENT, tablettier., 15 octobre 1765; MC/ET/XXIV/800
      contrat de mariage; La Journeley, Jacques
    - CARDIN (Marie Catherine GILLES, dite) fille majeure demeurant rue de l'Arbre Sec § Contrat de mariage entre Marie Catherine GILLES, dite CARDIN et Hyacinthe BAUDEMENT, mineur, tablettier, 15 octobre 1765; MC/ET/XXIV/800
      contrat de mariage; Gilles, Marie Catherine
    - ROZE GOUVION (Geneviève) veuve de Jacques Nicolas LETELLIER, maître vitrier, demeurant rue des Orfèvres § Contrat de mariage entre Geneviève ROZE GOUVION et Jean Nicolas Claude CHARPENTIER, vitrier, compagnon vitrier, 16 octobre 1765; MC/ET/XXIV/800
      contrat de mariage; Roze Gouvion, Geneviève
    - VITRIER, compagnon, CHARPENTIER (Jean Nicolas Claude), mineur, demeurant rue des Orfèvres § Contrat de mariage avec Geneviève ROZE GOUVION, veuve d'un maître vitrier, 16 octobre 1765; MC/ET/XXIV/800
      contrat de mariage; Charpentier, Jean Nicolas Claude; Roze Gouvion, Geneviève
    - VITRIER maître + LETELLIER (Jacques Nicolas) § Mariage de sa veuve Geneviève ROZE GOUVION avec Jean Nicolas CHARPENTIER, compagnon vitrier., 16 octobre 1765; MC/ET/XXIV/800
      contrat de mariage; Letellier, Jacques Nicolas
    - CHARPENTIER (Jean Nicolas Claude) Daup/n/ Vitrier, demeurant rue des Orfèvres § Contrat de mariage entre. .. et Geneviève ROZE GOUVION, veuve de Jacques Nicolas LETELLIER, maître Vitrier., 16 octobre 1765; MC/ET/XXIV/800
      contrat de mariage; Charpentier, Jean Nicolas Claude
    - DUMOULIN (Marie Charlotte Antoinette) mineure demeurant place de l'Ecole § Contrat de mariage entre Marie Charlotte Antoinette DUMOULIN et Pierre Louis LEROY, maître pâtissier traiteur., 17 octobre 1765; MC/ET/XXIV/800
      contrat de mariage; Dumoulin, Marie Charlotte Antoinette
    - LEROY (Pierre Louis) maître patissier traiteur, demeurant rue Saint-Germain-l'Auxerrois § Contrat de mariage entre Pierre Louis LEROY et Marie Charlotte Antoinette DUMOULIN., 17 octobre 1765; MC/ET/XXIV/800
      contrat de mariage; Leroy, Pierre Louis
    - EVRARD (Marie, Françoise) veuve en premières noces de Jean-François GALLOT, architecte-dessinateur d/te/ quai de la Mégisserie § Inventaire après le décès de Marie, Françoise EVRARD à la requête de Jean-Baptiste REY, marchand limonadier, son mari et des 2 filles de son premier mariage, Marie-Françoise GALLOT, épouse CROSNIER et Marie-Elisabeth GALLOT, veuve LEMOINE, 18 octobre 1765; MC/ET/XXIV/800; 6 fol.
      inventaire; contrat de mariage; Evrard, Marie, Françoise
    - REY (Jean-Baptiste) demeurant quai de la Mégisserie § Inventaire à la requête de Jean-Baptiste REY après le décès de Marie Françoise EVRARD, sa femme veuve en premières noces de Jean-François GALLOT, 18 octobre 1765; MC/ET/XXIV/800; 6 fol.
      inventaire; Rey, Jean-Baptiste
    - EVRARD (Marie Françoise) d/te/ quai de la Mégisserie § Inventaire après le décès de Marie Françoise EVRARD à la req/te/ de Jean-Baptiste REY, marchand limonadier, son mari et des deux filles nées de son premier mariage avec Jean-François GALLOT, architecte-dessinateur., 18 octobre 1765; MC/ET/XXIV/800; 6 fol.
      inventaire; contrat de mariage; Evrard, Marie Françoise
    - HUTTEAU (Michelle) demeurant quai des orfèvres § Contrat de mariage entre Michelle HUTTEAU et Pierre RICHARD, camp/re/ menuisier, 3 novembre 1765; MC/ET/XXIV/800
      contrat de mariage; Hutteau, Michelle
    - MENUISIER compagnon, RICHARD Pierre, demeurant Cul de Sac des Provenceaux § Contrat de mariage entre. .. et Michelle HUTTEAU, 3 novembre 1765; MC/ET/XXIV/800
      contrat de mariage; Richard, Pierre; Hutteau, Michelle
    - RICHARD (Pierre) camp/n/ menuisier, demeurant Cul. de Sac des Provenceaux § Contrat de mariage entre .. et Michelle HUTTEAU, 3 novembre 1765; MC/ET/XXIV/800
      contrat de mariage; Richard, Pierre
    - BARNIER (Jean Julien) étalier boucher, natif de Brioude, demeurant rue et Montagne Sainte-Geneviève § Contrat de mariage entre Jean Julien BARNIER et Marie Thérèze BABOÜOT, veuve avec 2 enfants de Henry DURVILLE, marchand de vins., 5 novembre 1765; MC/ET/XXIV/800
      contrat de mariage; Barnier, Jean Julien
    - REMUSAT (Jean Henry) étudiant en chirurgie demeurant rue Saint-Honoré § Contrat de mariage entre Jean Henry REMUSAT et Marie Louise DELAROCHE., 5 novembre 1765; MC/ET/XXIV/800
      contrat de mariage; Remusat, Jean Henry
    - DELAROCHE (Marie Louise) demeurant rue de l'Arbre Sec § Contrat de mariage entre Marie Louise DELAROCHE et Jean Henry REMUSAT, étudiant en chirurgie., 5 novembre 1765; MC/ET/XXIV/800
      contrat de mariage; Delaroche, Marie Louise
    - BABOÜOT (Marie-Therèze) veuve avec 2 enfants d'Henry DURVILLE, demeurant rue des Mornay § Contrat de mariage entre Marie-Therèze BABOÜOT et Jean Julien BARNIER, étalier boucher., 5 novembre 1765; MC/ET/XXIV/800
      contrat de mariage; Babouillot, Marie Therèse
    - ESTAVE (Gabriel) + marchand de vins, demeurant à Saint-Satur, près Sancerre § Inventaire après le décès de Gabriel ESTAVE à la requête de ses frères et soeurs, héritiers chacun pour 1/5., 6 novembre 1765; MC/ET/XXIV/800; 6 fol.
      inventaire; Estave, Gabriel
    - LENIEPS (Augustin) négociant, demeurant rue du Fouarre § Contrat de mariage entre Augustin LENIEPS et Barbe LENOIR., 8 novembre 1765; MC/ET/XXIV/800
      contrat de mariage; Lenieps, Augustin
    - SCULPTEUR ordinaire du roi en son Académie royale ADAM (Nicolas Sébastien) § Mariage de sa belle-soeur Barbe LENOIR, avec Augustin LENIEPS., 8 novembre 1765; MC/ET/XXIV/800
      contrat de mariage; Adam, Nicolas Sébastien
    - FONDEUR de caractères d'imprimerie HEMERY (Jean François) § Signature au contrat de mariage de sa mère Barbe LENOIR avec Augustin LENIEPS..., 8 novembre 1765; MC/ET/XXIV/800
      contrat de mariage; Hemery, Jean François
    - JOAILLIER LENOIR (Jean François) § Contrat de Mariage de sa soeur Barbe avec Augustin LENIEPS., 8 novembre 1765; MC/ET/XXIV/800
      contrat de mariage; Lenoir, Jean- François; Lenoir, Barbe; Lenieps, Augustin
    - LE NOIR (Jean-François) joaillier § Signature par .. au contrat de mariage de Barbe LENOIR, sa soeur, avec Augustin LENIEPS, négociant., 8 novembre 1765; MC/ET/XXIV/800
      contrat de mariage; Le Noir, Jean-François
    - HEMERY (Jean François) fondeur de caractères d'imprimerie § Signature par. .. et par Catherine ADAM, sa femme, au contrat de mariage de Barbe LENOIR, leur nièce maternelle, avec Augustin LENIEPS, négociant-, 8 novembre 1765; MC/ET/XXIV/800
    - LENOIR (Barbe) fille majeure demeurant rue du Champfleury § Contrat de mariage entre Barbe LENOIR et Augustin LENIEPS, négociant, 8 novembre 1765; MC/ET/XXIV/800
      contrat de mariage; Lenoir, Barbe
    - DELALANDE (Etienne Charles) demeurant rue de Sèvres § Contrat de mariage entre Etienne Charles DELALANDE et Nicole, Joseph, Elisabeth CASTELLE, mineure de 20 ans., 12 novembre 1765; MC/ET/XXIV/800
      contrat de mariage; Delalande, Etienne Charles
    - CASTELLE (Nicole, Joseph, Elisabeth) mineur de 20 ans, demeurant rue de Sèvres. § Contrat de mariage entre Nicole, Joseph, Elisabeth CASTELLE et Etienne Charles DELALANDE., 12 novembre 1765; MC/ET/XXIV/800
      contrat de mariage; Castelle, Nicole; Castelle, Joseph; Castelle, Elisabeth
    - BENARD (Jeanne) demeurant rue des Prêtres § Inventaire après le décès de Jeanne BENARD à la requête de Claude Nicolas DROÜIN, son Mari et de ses 3 fils majeurs., 15 novembre 1765; MC/ET/XXIV/800; 4 fol.
      inventaire après décès; Benard, Jeanne
    - DEVILLERS (Jeanne Françoise) majeure, demeurant rue Saint-Denis § Contrat de mariage entre Jeanne Françoise DEVILLERS et Claude François MASSON., 18 novembre 1765; MC/ET/XXIV/800
      contrat de mariage; Devillers, Jeanne Françoise
    - MASSON (Claude, François) demeurant rue Saint-Sauveur. § Contrat de mariage entre Claude, François MASSON et Jeanne Françoise DEVILLERS, majeure., 18 novembre 1765; MC/ET/XXIV/800
      contrat de mariage; Masson, Claude, François
    - CLOPET (Jean Baptiste) domestique de la princesse de Ligne, demeurant rue de Grenelle § Inventaire après le décès de Jean Baptiste CLOPET à la requête de son frère, Claude CLOPET, marchand à Bourges., 22 novembre 1765; MC/ET/XXIV/800; 2 folios
      inventaire après décès; Clopet, Jean-Baptiste
    - BELOT (Jean François) demeurant rue de Beaune § Contrat de mariage entre Jean François BELOT et Marie-Agnès RIEDRE, majeure de 25 ans., 23 novembre 1765; MC/ET/XXIV/800
      contrat de mariage; Belot, Jean François
    - RIEDRE (Marie Agnès) fille majeure de 25 ans demeurant rue du Bac § Contrat de mariage entre Marie Agnès RIEDRE et Jean François BELOT., 23 novembre 1765; MC/ET/XXIV/800
      contrat de mariage; Riedre, Marie Agnès
    - GIRARD (François) cocher de maison demeurant rue des Fossés Saint-Germain-l'Auxerrois § Contrat de mariage entre François GIRARD et Marie HUSSON, fruitière, 23 novembre 1765; MC/ET/XXIV/800
      contrat de mariage; Girard, François
    - HUSSON (Marie) fruitière demeurant rue des Fossés Saint-Germain-l'Auxerrois § Contrat de mariage entre Marie HUSSON et François GIRARD, cocher de maison., 23 novembre 1765; MC/ET/XXIV/800
      contrat de mariage; Husson, Marie
    - HÜE (Elisabeth) fille majeure demeurant rue de la Tisseranderie § Contrat de mariage entre Elisabeth HÜE et Barthélemy SONNOIS, Employé dans les fermes du roi., 26 novembre 1765; MC/ET/XXIV/800
      contrat de mariage; Hüe, Elisabeth
    - PEINTRE maître, REDON (François), demeurant place de l'Ecole § Inventaire après son décès, à la requête de Marie Jeanne BACO, sa veuve et de ses autres héritiers., 26 novembre 1765; MC/ET/XXIV/800; 10 fol.
      inventaire; Redon, François; Baco, Marie Jeanne
    - REDON (François) + maître peintre, demeurant place de l'Ecole § Inventaire après le décès de .. à la req/te/ de Marie Jeanne BACO, sa veuve et de Georges MIGOT, tuteur des 3 fils mineurs du défunt et de feue Pierronne PRADELLE, sa 1/ere/ femme, 26 novembre 1765; MC/ET/XXIV/800; 10 fol.
      inventaire; Redon, François
    - SONNOIS (Barthélémy, Jean) Employé dans les fermes du roi, demeurant rue de la Tisseranderie § Contrat de mariage entre Barthélémy, Jean SONNOIS et Elizabeth HÜE, fille majeure, 26 novembre 1765; MC/ET/XXIV/800
      contrat de mariage; Sonnois, Barthélémy, Jean
    - DERENIERE (Jean Baptiste) + prêtre de l'église Saint-Pierre du Gros Caillou succursale de la paroisse Saint-Sulpice à Paris demeurant rue Saint-Dominique § Inventaire après le décès de Jean Baptiste DERENIERE à la req/te/ de son frère et héritier, Laurent DERENIERE, bg de Quimper, 16 décembre 1765; MC/ET/XXIV/800; 6 fol.
      inventaire; Dereniere, Jean Baptiste
    - DERENIERE (Laurent) bg de Quimper., par Saint Roman en Bretagne § Inventaire à la requête de Laurent DERENIERE représenté par Jean CHAULON, après le décès de son frère Jean Baptiste DERENIÈRE, prêtre., 16 décembre 1765; MC/ET/XXIV/800; 6 fol.
      inventaire; Dereniere, Laurent
    - CHENIÉ (Antoine-Toussaint) marchand mercier, demeurant rue des Lavandières § Contrat de mariage entre Antoine-Toussaint CHENIÉ et Elisabeth Louise GUÉRARD, mineure, 26 décembre 1765; MC/ET/XXIV/800
      contrat de mariage; Chenié, Antoine Toussaint
    - GUÉRARD (Elisabeth Louise) fille mineure demeurant rue des Lavandières § Contrat de mariage entre Elisabeth Louise GUÉRARD et Antoine Toussaint CHENIE, marchand mercier., 26 décembre 1765; MC/ET/XXIV/800
      contrat de mariage; Guérard, Elisabeth Louise
  - Minutes. 1766, janvier - février, janvier - février 1766; MC/ET/XXIV/801
  - Minutes. 1766, mars, mars 1766; MC/ET/XXIV/802
  - Minutes. 1766, avril - mai, avril - mai 1766; MC/ET/XXIV/803
  - Minutes. 1766, juin - 2 juillet, juin - 2 juillet 1766; MC/ET/XXIV/804
  - Minutes (constitutions de rentes publiques). 1766, mai, mai 1766; MC/ET/XXIV/805
    Édit de décembre 1764: rentes remboursables au dernier 20 et au dessus du dernier 20.
  - Minutes (constitutions de rentes publiques). 1766, mai - juin, mai - juin 1766; MC/ET/XXIV/806
    Édit de décembre 1764, rentes remboursables au dernier 20 et au dessus du dernier 20.
  - Minutes (constitutions de rentes publiques). 1745, juin - août, juin - août 1745; MC/ET/XXIV/807
    1745, juin et août: édit de novembre 1744, tontines avec baptistaires.
  - Minutes (constitutions de rentes publiques). 1745, décembre - 1746, février, décembre 1745 - février 1746; MC/ET/XXIV/808
    Édit de février 1745, tontines avec baptistaires.
  - Minutes (constitutions de rentes publiques). 1760, novembre, novembre 1760; MC/ET/XXIV/809